臺灣嘉義地方法院刑事判決　　　　　　　　　　　　　九十三年度訴字第四六四號
　　公　訴　人　臺灣嘉義地方法院檢察署檢察官
　　被　　　告　甲○○
右列被告因違反毒品危害防制條例案件，經檢察官提起公訴（九十三年度毒偵字第一
一一三號），本院合議庭裁定獨任以簡式審判程序審理判決如左：
    主  文
甲○○施用第一級毒品，累犯，處有期徒刑捌月；又施用第二級毒品，累犯，處有期
徒刑肆月，扣案之安非他命總淨重參點陸伍公克沒收銷燬之，其外包裝袋參個均沒收
。應執行有期徒刑拾月，扣案之安非他命總淨重參點陸伍公克沒收銷燬之，其外包裝
袋參個均沒收。
    事  實
一、甲○○曾因違反肅清煙毒條例案件，經本院八十六年度訴字第一九四號判處有期
    徒刑三年確定，入監服刑後假釋，假釋期間復因違反毒品危害防制條例案件，假
    釋遭撤銷執行殘刑一年八月十一日，迨民國九十一年八月二十六日縮短刑期執行
    完畢。
二、甲○○前因施用毒品案件，送觀察、勒戒後，認有繼續施用毒品傾向而送強制戒
    治，迄八十九年十二月二十一日期滿，經臺灣臺南地方法院檢察署檢察官於九十
    年一月四日以九十年度戒毒偵字第一九號為不起訴處分確定在案。詎其仍不知悛
    悔，於距上開強制戒治期滿執行完畢並經不起訴處分後之五年內，(1)基於施用第
    一級毒品海洛因之故意，於九十三年九月九日下午八時二十分許回溯四十八至九
    十六小時內之某時（不含逮捕後之時間），在高雄某不詳友人住處，以將海洛因
    摻入香煙內點燃吸食之方式，非法施用海洛因一次；(2)基於施用第二級毒品安非
    他命之故意，於九十三年九月七日，在嘉義市○區○○○路二五八巷七號住處，
    以燒烤安非他命吸食其煙霧之方式，非法施用安非他命一次。嗣於九十三年九月
    九日下午七時許，甲○○駕駛車輛行經嘉義市區嘉雄陸橋遭警攔檢，當場在其車
    上查獲安非他命三包合計總淨重三．七八公克（鑑驗後賸餘總淨重三．六五公克
    ），並經採尿送驗結果，分呈海洛因水解後之嗎啡陽性反應，以及安非他命陽性
    反應而查悉上情。
三、案經嘉義市警察局第一分局報請臺灣嘉義地方法院檢察署檢察官偵查起訴。
    理  由
一、前揭犯行業據被告甲○○坦承不諱，而其於查獲當日所採尿液，經送嘉義市衛生
    局檢驗結果，分呈海洛因水解後之嗎啡陽性反應，以及安非他命陽性反應，有該
    局出具之檢驗單一紙可稽。按施用海洛因毒品者，可由其尿液中檢驗出毒品代謝
    物之時間，在一般情形下約為服用後二至四天，經行政院衛生署管制藥品管理局
    九十二年三月十日管檢字第○九二○○○一四九五號函釋在案。被告關於施用海
    洛因之自白，雖未明確供述施用之時間，然依上開科學檢測經驗之說明，應在採
    尿即九十三年九月九日下午八時二十分許回溯四十八至九十六小時內之某時，惟
    不含逮捕後之時間，殆無疑義。又本件查扣之結晶物三包合計總淨重三．七八公
    克，取其中○．一三公克鑑驗結果，確含有安非他命成分，賸餘總淨重三．六五
    公克，經內政部警政署刑事警察局鑑驗無訛，有該局九十三年十一月十二日刑鑑
    字第○九三○二○一五六四號鑑驗通知書一紙足憑。其次，被告前因施用毒品案
    件，送觀察、勒戒後，認有繼續施用毒品傾向而送強制戒治，於八十九年十二月
    二十一日期滿，經臺灣臺南地方法院檢察署檢察官於九十年一月四日以九十年度
    戒毒偵字第一九號為不起訴處分確定在案之事實，有該不起訴處分書、被告前科
    資料查註紀錄表及線上查詢刑案人犯在監所最新資料報表在卷可參。是以，被告
    於強制戒治保安處分執行完畢經不起訴處分後之五年內，再有本件施用第一級、
    第二級毒品之犯行，均堪認定，事證明確，應依法論科。
二、按海洛因、安非他命分別為毒品危害防制條例第二條第二項第一款、第二款所定
    之第一級、第二級毒品，核被告所為，係犯該條例第十條第一項、第二項之施用
    第一級、第二級毒品罪。其分別持有毒品海洛因、安非他命之行為，應為各該施
    用之高度行為所吸收，均不另論罪。另查被告曾因違反肅清煙毒條例案件，經本
    院八十六年度訴字第一九四號判處有期徒刑三年確定，入監服刑後假釋，假釋期
    間復因違反毒品危害防制條例案件，假釋遭撤銷執行殘刑一年八月十一日，迨九
    十一年八月二十六日縮短刑期執行完畢，有卷附臺灣嘉義地方法院檢察署刑案資
    料查註紀錄表及臺灣高等法院被告全國前案紀錄表可佐，其於五年內再犯本件有
    期徒刑以上之二罪，俱為累犯，皆應依刑法第四十七條加重其刑。所犯上開二罪
    ，犯意各別，行為互殊，罪名有異，應予分論併罰。爰審酌被告前即曾因施用毒
    品，送強制戒治期滿後經不起訴處分，仍不知悛悔，意志不堅復予施用，且沾染
    毒品流弊所及，危害甚鉅，非可輕縱，姑念其事後坦承犯行，態度良好等一切情
    狀，各量處如主文所示之刑，並定其應執行刑，以資儆懲。
三、本件扣案之安非他命鑑驗後賸餘總淨重三．六五公克，為第二級毒品，應依毒品
    危害防制條例第十八條第一項前段規定沒收銷燬之；上開安非他命之外包裝袋三
    個，乃盛裝毒品之用，具防止毒品裸露、逸出及潮濕功能，皆為被告所有，便利
    供其施用毒品所用之物，均應依刑法第三十八條第一項第二款規定沒收。
據上論斷，應依刑事訴訟法第二百七十三條之一第一項、第二百九十九條第一項前段
，毒品危害防制條例第十條第一項、第二項、第十八條第一項前段，刑法第十一條、
第四十七條、第三十八條第一項第二款、第五十一條第五款，判決如主文。
本案經檢察官陳鈴香到庭執行職務。
中    華    民    國       九十三      年      十一      月     三十    日
                            臺灣嘉義地方法院刑事第四庭
                                  法  官  蔡  憲  德
右正本證明與原本無異。
如不服本判決，應於判決送達後十日內向本院提出上訴狀( 應附繕本 )。
中    華    民    國       九十三      年      十一      月     三十    日
                                  書記官  林  秀  敏
附錄本案論罪科刑法條
毒品危害防制條例
第 10 條    施用第一級毒品者，處六月以上五年以下有期徒刑。
            施用第二級毒品者，處三年以下有期徒刑。
